【裁判字號】    97,訴,2564
【裁判日期】    971111
【裁判案由】    違反毒品危害防制條例
【裁判全文】
臺灣彰化地方法院刑事判決              97年度訴字第2564號
公  訴  人  臺灣彰化地方法院檢察署檢察官
被      告  甲○○
                    現另案在臺灣彰化監獄執行中
上列被告因違反毒品危害防制條例案件，經檢察官提起公訴（九
十七年度毒偵字第三一八五、三一八六號），本院依簡式審判程
序判決如下：
    主  文
甲○○施用第一級毒品，累犯，處有期徒刑拾月；又施用第一級
毒品，累犯，處有期徒刑拾月。應執行有期徒刑壹年肆月。
    事  實
一、甲○○前因違反肅清煙毒條例案件，經本院以八十一年度訴
    字第一○三二號判處有期徒刑三年二月確定；因違反肅清煙
    毒條例、麻醉藥品管理條例案件，經本院以八十二年度訴字
    第七二六號分別判處有期徒刑三年四月、六月，應執行有期
    徒刑三年六月，嗣經上訴，再由臺灣高等法院臺中分院以八
    十二年度上訴字第三二五一號駁回上訴而確定；上開案件，
    嗣經送監接續執行，於民國八十四年八月十日因縮短刑期假
    釋出監付保護管束；於假釋期間，復因違反肅清煙毒條例、
    麻醉藥品管理條例案件，經本院以八十六年度訴字第四六○
    號分別判處有期徒刑三年四月、六月，應執行有期徒刑三年
    六月確定，並經撤銷假釋，再送監與前揭殘刑接續執行，於
    九十年五月二十一日因縮短刑期假釋出監付保護管束；於假
    釋期間，復因竊盜案件，經本院以九十一年度易字第六三五
    號判處有期徒刑七月確定，並經撤銷假釋，再送監與前揭殘
    刑接續執行，後經本院以九十六年度聲減字第六九八號裁定
    ，將本院九十一年度易字第六三五號竊盜案件減為有期徒刑
    三月又十五日確定，甫於九十七年一月十二日因縮刑期滿而
    執行完畢。另因竊盜案件，經本院以九十七年度易字第九八
    六號判處有期徒刑七月確定；因施用第一級毒品案件，經本
    院以九十七年度訴字第一八○九號判處有期徒刑十月確定；
    上開案件，嗣於九十七年九月十五日送監接續執行，現仍在
    臺灣彰化監獄執行中。另因施用毒品案件，經本院以九十一
    年度毒聲字第二六四五號裁定送觀察、勒戒後，認有繼續施
    用毒品之傾向，再經本院以九十一年度毒聲字第二八九一號
    裁定送強制戒治，於九十二年十一月二十八日執行完畢，並
    經臺灣彰化地方法院檢察署檢察官以九十二年度戒毒偵字第
    六五八號為不起訴處分確定。詎甲○○於前開強制戒治執行
    完畢後五年內，仍不知悔改，復基於施用第一級毒品海洛因
    之犯意，先後為下列施用第一級毒品海洛因之犯行：
  (一)於九十七年六月二十一日下午一時四十分為警採尿往前回溯
    七十二小時內之某時，在其位於彰化縣鹿港鎮○○里○○路
    三一九號住處內，以將第一級毒品海洛因粉末置入注射針筒
    內加水後，再以針筒注射手臂血管之方式，施用第一級毒品
    海洛因一次。嗣於同月二十一日下午一時四十分許，因另涉
    竊盜案件，為警通知至彰化縣警察局鹿港分局海埔派出所，
    警員經其同意採集尿液送驗，結果呈嗎啡陽性反應。
  (二)於九十七年七月三日下午一時十分為警採尿往前回溯七十二
    小時內之某時，在其上開住處內，以將第一級毒品海洛因粉
    末置入注射針筒內加水後，再以針筒注射手臂血管之方式，
    施用第一級毒品海洛因一次。嗣於同月三日上午十時三十分
    許，因另涉竊盜案件，為警在彰化縣福興鄉○○村○○路○
    段三三○號當場查獲，警員經其同意採集尿液送驗，結果呈
    嗎啡陽性反應。
二、案經彰化縣警察局鹿港分局報告臺灣彰化地方法院檢察署檢
    察官偵查起訴。
    理  由
一、按除被告所犯為死刑、無期徒刑、最輕本刑為三年以上有期
    徒刑之罪或高等法院管轄第一審案件者外，於刑事訴訟法第
    二百七十三條第一項程序進行中，被告先就被訴事實為有罪
    之陳述時，審判長得告知被告簡式審判程序之旨，並聽取當
    事人、代理人、辯護人及輔佐人之意見後，裁定進行簡式審
    判程序；除簡式審判程序、簡易程序及第三百七十六條第一
    款、第二款所列之罪之案件外，第一審應行合議審判；刑事
    訴訟法第二百七十三條之一第一項、第二百八十四條之一分
    別定有明文。本件被告甲○○所犯係死刑、無期徒刑、最輕
    本刑為三年以上有期徒刑或高等法院管轄第一審案件以外之
    罪，且於本院行準備程序時就被訴事實為有罪之陳述，經受
    命法官告知簡式審判程序之旨，並聽取公訴人、被告之意見
    後，本院合議庭認無不得或不宜改依簡式審判程序進行之處
    ，經評議結果，裁定改由受命法官獨任行簡式審判程序，合
    先敘明。
二、訊據被告甲○○對於上開施用第一級毒品海洛因之犯行，均
    坦承不諱，且警員先後於九十七年六月二十一日、同年七月
    三日採其尿液送驗，結果均呈嗎啡陽性反應，此有尿液代號
    與真實姓名對照認證單、尿液代號與真實姓名對照表各一紙
    、詮昕科技股份有限公司濫用藥物尿液檢驗報告書二紙在卷
    可稽，足徵被告之自白確與事實相符。又被告前因施用毒品
    案件，經本院以九十一年度毒聲字第二六四五號裁定送觀察
    、勒戒後，認有繼續施用毒品之傾向，再經本院以九十一年
    度毒聲字第二八九一號裁定送強制戒治，於九十二年十一月
    二十八日執行完畢，並經臺灣彰化地方法院檢察署檢察官以
    九十二年度戒毒偵字第六五八號為不起訴處分確定等情，有
    臺灣彰化地方法院檢察署刑案資料查註紀錄表及臺灣高等法
    院被告前案紀錄表各一份在卷可考。被告於九十二年十一月
    二十八日強制戒治執行完畢後，五年內再犯本件施用第一級
    毒品犯行，依毒品危害防制條例第二十三條第二項規定，自
    應依法論科。本件事證明確，被告施用第一級毒品海洛因之
    犯行，均堪認定。
三、核被告所為，均係犯毒品危害防制條例第十條第一項之施用
    第一級毒品罪。被告為施用第一級毒品，而持有該級毒品，
    其持有之低度行為，應為施用之高度行為所吸收，不另論罪
    。再被告所犯上開二罪，係犯意各別、行為互殊，應予分論
    併罰。末查，被告前因違反肅清煙毒條例案件，經本院以八
    十一年度訴字第一○三二號判處有期徒刑三年二月確定；因
    違反肅清煙毒條例、麻醉藥品管理條例案件，經本院以八十
    二年度訴字第七二六號分別判處有期徒刑三年四月、六月，
    應執行有期徒刑三年六月，嗣經上訴，再由臺灣高等法院臺
    中分院以八十二年度上訴字第三二五一號駁回上訴而確定；
    上開案件，嗣經送監接續執行，於八十四年八月十日因縮短
    刑期假釋出監付保護管束；於假釋期間，復因違反肅清煙毒
    條例、麻醉藥品管理條例案件，經本院以八十六年度訴字第
    四六○號分別判處有期徒刑三年四月、六月，應執行有期徒
    刑三年六月確定，並經撤銷假釋，再送監與前揭殘刑接續執
    行，於九十年五月二十一日因縮短刑期假釋出監付保護管束
    ；於假釋期間，復因竊盜案件，經本院以九十一年度易字第
    六三五號判處有期徒刑七月確定，並經撤銷假釋，再送監與
    前揭殘刑接續執行，後經本院以九十六年度聲減字第六九八
    號裁定，將本院九十一年度易字第六三五號竊盜案件減為有
    期徒刑三月又十五日確定，甫於九十七年一月十二日因縮刑
    期滿而執行完畢；此有臺灣彰化地方法院檢察署刑案資料查
    註紀錄表及臺灣高等法院被告前案紀錄表各一份在卷可稽，
    其於受有期徒刑執行完畢後，五年以內故意再犯本件有期徒
    刑以上之二罪，均為累犯，應依刑法第四十七條第一項規定
    ，各加重其刑。爰審酌被告曾因施用毒品經送觀察、勒戒、
    強制戒治後，仍未能戒斷，再犯本案之罪，顯然未能善體國
    家設置觀察、勒戒、強制戒治機構，協助毒品施用者戒除毒
    癮之良法美意，及其犯罪之動機、目的、品行、智識程度、
    所生危害，暨犯罪後坦承犯行，態度尚屬良好等一切情狀，
    分別量處如主文所示之刑，並定其應執行之刑。
據上論斷，應依刑事訴訟法第二百七十三條之一第一項、第二百
九十九條第一項前段，毒品危害防制條例第十條第一項，刑法第
十一條前段、第四十七條第一項、第五十一條第五款，判決如主
文。
本案經檢察官林子翔到庭執行職務。
中    華    民    國    97    年    11    月    11    日
                 刑事第六庭     法  官  鄭舜元
以上正本證明與原本無異。
如不服本判決，應於判決送達後10日內，向本院提出上訴書狀，
上訴書狀應「敘述具體上訴理由」，並按他造當事人之人數附繕
本。「切勿逕送上級法院」。
中    華    民    國    97    年    11    月    11    日
                                     書記官  陳秀香
附錄：論罪科刑法條：
毒品危害防制條例第十條：
施用第一級毒品者，處六月以上五年以下有期徒刑。
施用第二級毒品者，處三年以下有期徒刑。


司法院資訊處製作；財團法人民間司法改革基金會備份。
